臺灣高等法院刑事判決
109年度上訴字第2014號
    上  訴  人
    即  被  告  王健驊


    選任辯護人  謝世瑩律師
    上  訴  人
    即  被  告  趙皓鈞


                林志杰




                梁維廷




    上  一  人  
    選任辯護人  張明維律師
上列上訴人即被告等因詐欺案件，不服臺灣臺北地方法院107年
度易字第149號，中華民國109年4月9日第一審判決（起訴案號：
臺灣臺北地方檢察署106年度偵字第3534號），提起上訴，本院
判決如下：
    主  文
原判決關於王健驊、林志杰、梁維廷及趙皓鈞沒收部分，均撤銷
。
王健驊共同犯詐欺取財罪，處有期徒刑貳年，緩刑伍年，緩刑期
間付保護管束，並應給付陳滿新臺幣一千四百六十五萬元；已於
民國一○九年十月二十一日給付第一期款新臺幣二十五萬元，於
民國一○九年十一月三十日給付第二期款新臺幣一百萬元；其餘
自一一○年至一一四年止，每年分四期於二、五、八、十一月月
底各給付新臺幣五十萬元，一一五年分四期於二、五、八、十一
月月底各給付新臺幣八十五萬元，如一期不按時履行，視為全部
到期。未扣案之犯罪所得新台幣一千一百四十萬元沒收，並於全
部或一部不能沒收時，追徵其價額。
林志杰犯詐欺取財罪，處有期徒刑陸月，如易科罰金以新臺幣壹
仟元折算壹日。
梁維廷共同犯詐欺取財罪，處有期徒刑陸月，如易科罰金以新臺
幣壹仟元折算壹日。
趙皓鈞未扣案之犯罪所得新台幣一千一百四十萬元沒收，並於全
部或一部不能沒收時，追徵其價額。
其他上訴駁回。
    事  實
一、王健驊（化名王笙）、趙皓鈞係揚力資產管理顧問有限公司
    （下稱揚力公司）之員工，梁維廷、趙品澤（另經檢察官為
    不起訴處分）係詠福開發有限公司（原名福聚地產有限公司
    ，下稱詠福公司）之員工，林志杰則係玖益資產管理顧問有
    限公司（下稱玖益公司）之員工（起訴書誤載其係詠福公司
    員工，應予更正），而均從事銷售靈骨塔位業務。詎王健驊
    、趙皓鈞、林志杰、梁維廷等4人均明知渠等所販售之靈骨
    塔位、生前契約、骨灰罐等物品，在市場交易中並非活絡且
    價值甚微，竟於得悉陳滿曾因投資鴻源、全球統一等公司股
    票獲得塔位作為賠償後，利用陳滿欲轉售該等靈骨塔位獲利
    之心態，佯稱已尋得買家願高價購買陳滿持有之塔位；惟陳
    滿須加價購買、轉換新塔位後始能出售，或須繳交現金俾辦
    理節稅、甚至申請政府之殯葬補助款等託辭為由，分別為下
    犯行：
  ㈠王健驊、趙皓鈞共同意圖為自己不法之所有，基於詐欺取財
    之犯意聯絡，自民國104年7月某日起至105年1月底某日（起
    訴書誤載為104年12月21日，應予更正）期間，先由趙皓鈞
    以揚力公司業務之身分主動向陳滿接洽，復由王健驊以揚力
    公司主管之身分，接續向陳滿誆稱：伊已尋得買家願以約新
    臺幣（下同）6,000至7,000餘萬元之高價，購買陳滿所持有
    福田妙國、祥雲觀等塔位；惟陳滿尚需加購塔位並搭配生前
    契約，方能進行交易，且過戶前雖須繳30至45%高達數百萬
    元之所得稅，但可藉由繳交現金捐贈法人等方式辦理節稅；
    又陳滿所持有法藏寺單人塔位僅能作捐贈用途，暫不符合日
    本客戶想要夫妻雙人塔位之需求，伊可透過關係請塔方幫忙
    轉換，凡此均需要陳滿提出資金云云等話術，更於104年12
    月間某日安排真實身分不詳化名「施冠宇」、綽號「宇哥」
    之成年男子佯裝成投資客，出面與陳滿洽談，致陳滿誤信為
    真，陷於錯誤而陸續交付如附表一編號1至10所示款項共計1
    ,265萬元（起訴書就此僅載如附表一編號1至9所示共1,115
    萬元，然本案起訴效力應擴張至同表編號10，詳後述）予王
    健驊或趙皓鈞，再由王健驊、趙皓鈞出面與陳滿簽訂合約並
    訛稱其已購得如各該編號所示之物品或服務，王健驊、趙皓
    鈞遂共同詐欺1,265萬元得逞。
  ㈡林志杰意圖為自己不法所有，基於詐欺取財之犯意，於105年
    1月起至105年3月25日期間，以玖益公司主管身分，接續向
    陳滿誑稱：伊已尋得真實姓名、年籍均不詳綽號「廖老闆」
    之成年男子願購買陳滿所持有祥雲觀等塔位，廖老闆原欲向
    臺北市政府申請殯葬補助款，因臺北市政府待辦件數過多、
    曠日廢時，乃改向桃園市政府送件；惟桃園市政府規定須有
    桃園地區塔位始能申請補助，故須由陳滿出資將5個祥雲觀
    塔位轉換至桃園金面山聖德塔位，俟廖老闆收到補助旋可過
    戶；嗣又發現數量不夠而須再增加轉換5個，以利交易之進
    行云云等話術，致陳滿誤信為真陷於錯誤，林志杰遂於如附
    表二編號1、2所示時、地，向陳滿取得如各該編號所示現金
    共70萬元得逞。
  ㈢梁維廷、趙皓鈞共同意圖為自己不法所有，基於詐欺取財之
    犯意聯絡，於105年5月某日至同年月25日期間，由梁維廷以
    詠福公司主管身分，向陳滿誑稱：伊已尋得買家願意購買陳
    滿所持有靈骨塔，為便利將來之靈骨塔交易，建議陳滿出資
    60萬元購買人頭節稅云云之話術，致陳滿誤信為真陷於錯誤
    ，梁維廷乃指示趙皓鈞於如附表二編號3所示時、地，向陳
    滿取得如該編號所示現金60萬元得逞。
  ㈣嗣因前揭交易均遲無下文，迭經陳滿催促，梁維廷改以：因
    蔡英文政府上台後，重新從嚴審查靈骨塔交易，要等審核通
    過才能領取殯葬補助款並進行過戶等語藉詞拖延；復經陳滿
    之子曾義軒協助查詢前開靈骨塔之價值暨買賣狀況等情，迄
    105年11月間發見王健驊、趙皓鈞、梁維廷、林志杰封鎖與
    陳滿之聯絡管道並失聯，陳滿始知受騙，報警循線追查而悉
    上情。
二、案經陳滿訴由臺北市政府警察局大安分局報請臺灣臺北地方
    檢察署檢察官偵查起訴。
    理  由
壹、程序部分（證據能力）：
   本院援引之下列證據資料（包含供述證據、文書證據等），
   並無證據證明係公務員違背法定程序所取得；又經本院審認
   結果，尚無顯有不可信之情況與不得作為證據之情形，本院
   審酌上開證據資料製作時之情況，無違法不當及證明力明顯
   過低之瑕疵，且均經本院於審理期日提示予檢察官、被告及
   辯護人辨識而為合法調查，自均有證據能力。
貳、實體部分：
一、認定被告犯罪事實所憑之證據及理由：
  ㈠就犯罪事實一㈠所示部分：
    關於被告王健驊、趙皓鈞共同以話術，向告訴人陳滿詐騙如
    附表一編號1至10所示款項共計1,265萬元部分：
  ⒈業據被告王健驊、趙皓鈞2人於本院準備程序（本院卷第183
    頁）及被告王健驊於本院審理程序（本院卷第281頁），均
    坦承不諱，核與證人陳滿、曾義軒於偵查、原審審理時之證
    述情節（見偵卷一第110至113、124至127頁，偵卷二第215
    至216、250頁，原審卷三第183至198頁；見偵卷一第127頁
    ，偵卷二第215頁，原審卷三第166至171頁），互核相符。
  ⒉此外，又有卷附電話錄音譯文，顯示雙方有如下對話（節錄
    ）：
  ⑴104年12月12日（見偵卷一第164至165頁）：
    王健驊：上次跟他開的條件，說法藏寺塔位一併給他，因為
            他知道法藏寺很特別，外面一般拿不到的。
    陳　滿：…昨天楊小姐聽到我拿錢出去她就抓狂，她說你買
            賣沒成功哪需要稅？
    王健驊：她根本不懂，根本不了解我們這一行做節稅是怎樣
            做、捐贈是怎樣做。
    陳　滿：你要告訴我啊…你知道我糊塗。
    王健驊：我就有跟妳講我在幫妳談，妳都在壞我的事。
    陳　滿：楊小姐是說你都沒成交，錢幹嘛拿出去，她替我擔
            心啦，她是會計師。
    王健驊：她根本不了解，她是會計師怎麼不會幫人節稅，那
            就拿妳兒子出來壓我。今天約妳，宇哥要確認好這
            件事。
    陳　滿：…你看我配不配合，你說還要159萬元，我就趕快
            去貸款100萬元，我兒子借我60萬元。
    王健驊：那天初步報價40萬，這159是不算的，這只是他付
            的訂金，他要跟妳確認妳這20個就是要給他，他
            才好跟日本那邊確認，他已經確定了這東西就被我
            們綁住，我們就跟他拉高這金額，他平均行情55至
            60…我今天會幫妳談高價錢…如果我談到1個50那
            20個就1000了…每個寶塔的價位都不一樣，像這一
            支當初找日本人去蓋的，他的6樓被日本日蓮教全
            包了，所以不用說一定要搭契約才能賣到這金額。
    陳　滿：主要是我弟弟一直問，為什麼錢繳那麼久都還沒成
            交，他觀念跟楊小姐差不多。
    王健驊：妳有困難缺周轉跟我說，不要再扯舅舅進來，我問
            宇哥到了沒。…
  ⑵105年1月24日（見偵卷一第171至172頁）：
    曾義軒：我媽媽剛有問478萬元，是宇哥申請補助款出問題
            卡到甚麼，你們說甚麼不夠才要去辦甚麼東西？
    王健驊：宇哥原始有申請補助款，審核說你媽手上生前契約
            ，478萬元是總數而已，有一部分是我先付的，她
            有先還我，有一部分的錢幫她做慈恩園生前契約，
            其中部分王投資客要阿，部分是她當初金圓滿生前
            契約。
    曾義軒：你當初是跟我說信託不夠？
    王健驊：不是信託不夠，是我接觸她後才知道她當初拿到的
            契約是沒花錢進去的…假如有人往生要執行契約你
            不用花錢嗎？所以我就直接做到慈恩園生前契約了
            。
    曾義軒：一部分是王投資客要的？你才去找人家賣地買下來
            嗎？
    王健驊：對，她王投資客跟宇哥是同一時間銷售的。…我忘
            記王投資客是前還是宇哥是後。
    曾義軒：那時禮拜六在麥當勞你不是說跟宇哥那部分節稅都
            做完了？有做那麼大的量嗎？總金額不是6,000多
            萬元？
  ⑶105年3月4日（見偵卷一第203頁）：
    曾義軒：你是跟誰借？我怕你又有狀況，有仲介去查法藏寺
            我媽名下只有15個，其他20個變成夫妻塔位那個沒
            看到阿？　
    王健驊：不能啦，案子在我們這，別間公司不可能查得到。
    曾義軒：他們去園方查的阿，因為我們15個要賣給他，他一
            個開價75。
    王健驊：別間公司不可能查到，轉換在未開放區他查不到。
    曾義軒：…我真的很擔心…仲介說只查到15個我就很擔心。
    王健驊：你不用聽別人亂講，尤其是同行。
  ⑷105年4月25日（見偵卷一第208頁）：
    曾義軒：有次你跟主任來講抵稅135萬元，你還知道嗎？
    趙皓鈞：我知道我知道。
    曾義軒：你們王主任後來只拿3張發票來，當初他說用公司
            法人名義去捐贈，我發現根本不是，要請警察來
            調查了。
    趙皓鈞：你說135萬元我只給你3張發票？
    曾義軒：他是說要幫我們辦節稅。
    趙皓鈞：不可能，一定會有135萬元跟法人購買選項，才會
            有捐贈的動作。
    曾義軒：問題是他只有3張發票阿，他說捐贈，問題是我拿
            那幹嘛？我有問他，他說講難聽一點是開假發票
            ，1張開你們公司、2張開另一家公司，他似乎跟人
            家講好。
  ⑸105年4月26日（見偵卷一第197頁）：
    曾義軒：你當初辦節稅135萬元那個，最近在報稅我有去問
            一下會計同事，我們花135萬元只拿到3張收據？想
            想怪怪的。
    王健驊：不止啦，還有契約阿。
    曾義軒：可是那是當初宇哥說要配合才去辦的吧。
    王健驊：有2部分欸，一部分是王投資客要的，一部分是稅
            務那邊額外開出來的。
    曾義軒：似乎是你們會計算一算還要多少，後來才有135萬
            元辦節稅。
    王健驊：對，因為她契約那邊有2塊，一部分是要賣王投資
            客，稅金那邊是額外請禮儀社開出實際商品出來的
            ，就是這樣，主軸契約都是王投資客那邊的。
    曾義軒：問了懂稅務的同事說怪怪的，你當初跟我說是捐贈
            ，我拿到發票跟你說的有落差。
    王健驊：後來沒做成不會進行到捐的動作。捐是到最後成交
            那天才會提示出來啊，所以把東西都帶過來啊，就
            這樣。
  ⑹105年8月3日（見偵卷一第187頁）：
    陳　滿：你不是要跟我講478萬元的用途？你當初都沒跟我
            說，阿契約也都不能用欸。
    王健驊：哪有不能用。
    陳　滿：我最近不是賣2柱，他們都說契約不能用，都沒賺
            ，都不接欸，變成我100本都沒用欸。你為什麼要
            幫我買那些？我也不知道，我以為那是最好的。
    王健驊：沒關係啦，那小問題啦。
    陳　滿：趙皓鈞都幫我買12.8萬元，怎麼這麼貴，人家都說
            只有5萬元。
    王健驊：哪有只有5萬元，那是妳拿的成本，妳不能讓人知
            道阿。
    陳　滿：我真的付12.8萬元出去欸。為什麼我成本5萬元我
            卻付12.8萬元？我要搞清楚啊。
    王健驊：妳拿多少錢不能讓人家知道阿。
    陳　滿：我弟弟說我被騙了我還一直說要繳稅，他說你沒成
            交幹嘛繳稅。
    王健驊：他不懂啦。
    陳　滿：人家懂啦，問題是你幹嘛買契約，我不需要阿，問
            題在這裡。
  ⑺105年8月6日（見偵卷一第186頁）：
    曾義軒：我媽有跟我說，你都排不出時間來，生前契約我媽
            那邊好幾本，你幹嘛幫我媽買這麼多？
    王健驊：那不是王投資客要的嗎？
    曾義軒：對阿，可是後來搭配宇哥那個，你們幫她又補了那
            麼多，其實她手上都有阿。…又跟我舅舅拿了300
            萬元，不就是去買生前契約嗎？問題是她手上就有
            阿為什麼還要補？
    王健驊：沒阿，她後期做的都做到緣吉祥了阿。
    曾義軒：問題是她手上有別的阿，不能用嗎？
    王健驊：不是不能用，是你要看對方當下要的是甚麼，王投
            資客不要金圓滿，且你媽的金圓滿是別人以前送的
            。
    曾義軒：那是花錢買的欸。
  ⑻105年8月12日（見偵卷一第183至185頁）曾義軒：我媽說當
    初宇哥很急突然約到聯邦銀行說甚麼不足，要478萬元就買
    了一堆生前契約。陳　滿：我不知道要買生前契約，他們送
    一箱來我才知道。這些契約都不能用欸。王健驊：哪有不能
    用，是別間公司說不能用嗎？曾義軒：因為你們那個有尾款
    ，他們很難處理。…當初王投資客那邊你過來用就好，幹嘛
    還在買？明明數量夠。而且趙皓鈞都沒給我們收據，我媽說
    趙皓鈞一本跟我媽拿12.8歐，買了30本，其實那一本只有5
    萬元。我媽問趙皓鈞說你買一本5萬元為什麼她買一本12.8
    萬元？他也講不清楚。王健驊：不是12.8萬元啦，那是上面
    那本的價值。曾義軒：問題是他跟我媽是拿12.8萬元。
  ⑼105年11月4日（見偵卷一第175至176頁）：陳　滿：我兒子
    那135萬元都沒有下落欸，我也沒拿到甚麼東西。王健驊：
    我不懂你這麼作要做甚麼。陳　滿：我兒子135萬元阿，他
    跟我要，我一個東西都賣不出去，你介紹那個他說人家都要
    玉石骨灰罐。王健驊：你當初買的慈恩園生前契約，你都拿
    到是琉璃罐阿。陳　滿：他說人家都要玉石的，叫我去買，
    我哪有錢，房子都被要被拍賣了，我先生那60萬元也是去貸
    款的，你跟我騙135萬元。你一次135萬元你沒給我交代，也
    沒拿到你什麼東西。王健驊：有生前契約阿。在妳家不是嗎
    ？陳　滿：那是478萬元，我300萬元跟地下錢莊借的，你帶
    60幾本過來欸。王健驊：你現在需要我如何幫你？陳　滿：
    你跟我兒子要135萬元給一個張先生，我本來要給王投資客
    ，你說能幫我多賣500多，結果也不了了之，我不知道你135
    萬元拿去幹嘛？
  ⒊上揭雙方電話錄音譯文內容，經核與被告王健驊、趙皓鈞2人
    之供述及證人陳滿、曾義軒之證述，暨與如附表一編號1至1
    0「書物證及出處」欄所示卷證暨金流互相勾稽核對，結果
    大致相符，益徵證人即告訴人、告訴代理人所為指述與事實
    無悖。則由前揭脈絡以觀，足認被告王健驊、趙皓鈞2人於1
    04年7月間某日起至105年1月底期間，先由被告趙皓鈞以揚
    力公司業務身分主動向陳滿接洽，復由被告王健驊以揚力公
    司主管身分，接續向告訴人誆稱：已尋得買家願以約6,000
    至7, 000餘萬元高價，購買告訴人所持有福田妙國、祥雲觀
    等塔位，惟尚需加購塔位並搭配生前契約，方能進行交易，
    且過戶前雖須繳30至45%高達數百萬元之所得稅，但可藉由
    繳交現金捐贈法人等方式辦理節稅，又告訴人所持有法藏寺
    單人塔位僅能作捐贈用途，暫不符合日本客戶想要夫妻雙人
    塔位之需求，可透過關係請塔方幫忙轉換，凡此均需要告訴
    人提出資金云云等話術，更於104年12月間某日安排真實身
    分不詳化名「施冠宇」、綽號「宇哥」之成年男子佯裝投資
    客，出面與陳滿洽談，致告訴人誤信為真陷於錯誤，被告王
    健驊、趙皓鈞乃陸續出面向告訴人收取如附表一編號1至10
    所示款項共1,265萬元得逞。
  ㈡就犯罪事實一㈡所示部分：關於被告林志杰以話術，向告訴人
    陳滿詐騙如附表二編號1、2所示總金額共70萬元部分：
  ⒈業據被告林志杰於本院準備及審理程序（本院卷第183頁、第
    282頁），坦承不諱，核與證人陳滿、曾義軒於偵查、原審
    審理時之證述情節（見偵卷一第110至113、125至126頁，偵
    卷二第216頁、原審卷三第189至190頁；見偵卷一第111至11
    3、124至127頁，偵卷二第216頁；原審卷三第171至172、18
    0頁），互核相符。
  ⒉此外，又有卷附電話錄音譯文，顯示雙方有如下對話（節錄
    ）：
  ⑴105年4月11日（見偵卷一第245頁）：
    陳　滿：為甚麼將祥雲觀塔位轉換成桃園的塔位還要貼錢，
            很奇怪？
    林志杰：廖老闆申請補助款下來就可過戶撥款，因當初補助
            款審核須將5個祥雲觀塔位變更成桃園聖德塔位，
            可放心流程已在進行。星期三或四會去找妳簽約，
            因變更後桃園市政府那邊就能審核通過，補助款就
            會撥款至買家廖先生，便能馬上過戶。
    陳　滿：需要2個禮拜嗎?
    林志杰：不需要，妳的案子都沒問題了，桃園園方變更都確
            定了，妳也知道我有幫妳出30萬元、還能提供30萬
            元的提款證明。
    陳　滿：廖老闆到底有沒有要買阿，我很怕他不買欸？
    林志杰：當然，妳放心整個案子沒問題的。
    陳　滿：有相關節稅的流程嗎？
    林志杰：我們公司很大都有跟會計師事務所配合，妳這個案
            子幾千萬的。廖老闆就是知道妳很急，因為臺北申
            請補助款的人太多塞車，才改至桃園市申請。
    陳　滿：5個祥雲塔位換至桃園聖德塔位，後續廖老闆要如
            何賣？
    梁維廷：補助款金額有將原本3,000萬元提高至3,300萬元，
            因為桃園聖德塔位價值較高。
  ⑵105年4月21日（見偵卷一第247頁）：
    林志杰：現在這買賣已經差不多了，現在有個狀況，發生增
            加了法藏寺塔位的數量。
    陳　滿：林先生又要我拿出50萬元，前面已經將5個祥雲觀
            塔位遷至桃園聖德塔位，又說增加法藏寺塔位的
            數量，審核單位要求須再遷5個跟前次一樣？
    曾義軒：我們東西都還沒賣出去就要我們一直出錢！現在就
            不要增加了法藏寺的塔位數量，分開處理。不要將
            新增數量加進來。
    林志杰：趙（品澤）主管是買賣部的，他也是今天來跟我說
            這狀況。
    曾義軒：本來不是說4月15就能過戶，結果因為新增數量又
            要錢去轉換？
    陳　滿：不是跟你說沒錢。
    林志杰：買賣沒問題，要不要進行交易由陳姐決定，會將曾
            先生的意思傳達給廖老闆。
  ⑶105年4月26日（見偵卷一第248頁）：
    林志杰：現在已差不多完成，產權變更再給妳簽資料，趙（
            品澤）主管已跟桃園聖德塔位園方講好1個禮拜就
            能轉換完成，這案子已確確實實了。
    陳　滿：我連我老公的保單都去貸款了，請趕快完成交易，
            別跟我兒子說是我拿老公保單去貸款辦理轉換的。
  ⒊上揭雙方電話錄音譯文內容，經核與被告林志杰之供述及證
    人陳滿、曾義軒之證述，暨與如附表二編號1、2「書物證及
    出處」欄所示卷證暨金流互相勾稽核對，結果大致相符，益
    徵證人即告訴人、告訴代理人所為指述與事實無悖。則由前
    揭脈絡以觀，足認被告林志杰於105年1月起至105年3月25日
    期間，以玖益公司主管身分，接續向告訴人誑稱：已尋得真
    實身分不詳綽號「廖老闆」之成年男子願購買陳滿所持有祥
    雲觀等塔位，廖老闆原欲向臺北市政府申請殯葬補助款，因
    臺北市政府待辦件數過多、曠日廢時，乃改向桃園市政府送
    件；惟桃園市政府規定須有桃園地區塔位始能申請補助，故
    須由告訴人出資將5個祥雲觀塔位轉換至桃園金面山聖德塔
    位，俟廖老闆收到補助旋可過戶；嗣又發現數量不夠而須再
    增加轉換5個，以利交易之進行云云等話術，致告訴人誤信
    為真陷於錯誤，被告林志杰遂於如附表二編號1、2所示時、
    地，向告訴人取得如各該編號所示現金共70萬元得逞。
  ⒋至起訴書雖認被告林志杰就此部分犯行，係與同案被告趙皓
    鈞、梁維廷共同為之，而涉三人以上共同詐欺取財罪；然此
    部分除告訴人單一指述「被告林志杰於104年11月間電話與
    我接洽後不了了之，又介紹他們節稅部門的被告梁維廷給我
    認識」等語外，卷內並無其他積極證據可證明被告林志杰、
    梁維廷、趙皓鈞係基於詐欺之犯意聯絡而共同行騙，佐以被
    告林志杰係玖益公司員工（見偵卷一第45頁），被告梁維廷
    、趙皓鈞則均係詠福公司員工，是尚難逕為不利於被告林志
    杰之認定，而遽以刑法第339條之4第1項第2款三人以上共同
    詐欺取財罪相繩，併此敘明。
  ⒌另被告林志杰於原審言詞辯論終結後之109年4月7日與告訴人
    以70萬元和解，於同日給付35萬元，餘款35萬元於109年6月
    30日前履行完畢，並據告訴人具狀撤回刑事告訴，有109年4
    月7日刑事撤回告訴狀、原審109年4月8日公務電話紀錄等件
    在卷可查，然此距事發時已逾4年有餘，本無礙於被告林志
    杰詐欺犯行之認定，亦不足解免其刑責，附此敘明。
  ㈢就犯罪事實一㈢所示部分：關於被告梁維廷、趙皓鈞2人共同
    以話術，向告訴人陳滿詐騙如附表二編號3二編號3所示共60
    萬元部分：
  ⒈業據被告梁維廷、趙皓鈞2人於本院準備及審理程序（本院卷
    第183頁、第282頁），坦承不諱，核與證人陳滿、曾義軒於
    偵查、原審審理時之證述情節（見偵卷一第110至113、126 
    ，偵卷二第216、250至251頁，原審卷三第190至195頁第；
    原審卷三第172至177頁），互核相符。
  ⒉此外，又有卷附電話錄音譯文，顯示雙方有如下對話（節錄
    ）：
  ⑴105年6月5日（見偵卷一第218頁）：
    梁維廷：蔡英文剛上台要求嚴格審視靈骨塔交易，現在要整
            理手上有很多靈骨塔的要如何協助處理，補助款部
            分也是政府有同意才能撥下來。
    曾義軒：買家已經申請完了嗎？
    梁維廷：是的，買家已經申請完了，現在就是卡在小英上任
            把靈骨塔設為優先處理事項，等內政部審核，但都
            還沒。
    曾義軒：現在等審核完就能交易？
    梁維廷：是的。
  ⑵105年6月6日（見偵卷一第219頁）：
    梁維廷：已經都確定了，交易一定都可以，目前可放心的是
            補助款已到廖老闆那，只要等審查通過，若補助款
            沒下來那就很危險，因審核沒過前不能動用補助款
            。
    曾義軒：那政府補助款也不能收回去了？
    梁維廷：對，只是說廖老闆也不能領，要等審核通過才能領
            。
    曾義軒：買家到底是申請多少錢？
    梁維廷：聽說總金額是7,100萬元。
  ⑶105年6月8日（見偵卷一第220頁）：
    曾義軒：想了解內政部補助及審查的問題。
    梁維廷：你無法了解，申請補助要有管道還要有確實的資料
            ，你去問去查都不會有消息，你不是本人，我也是
            要通過廖老闆才能了解。這案子是私件沒跟公司抽
            。
  ⑷105年6月13日（見偵卷一第221頁）：
    曾義軒：當初都有跟買家簽約了吧，會不會突然不買？
    梁維廷：不可能，補助款設定都有請律師確認過，買家後續
            都有要賣人了。
    曾義軒：律師看過都有訂約？有收訂金？
    梁維廷：對，有收5％訂金大概350萬元。
  ⑸105年7月13日（見偵卷一第225頁）：
    曾義軒：我有跟內政部殯葬處聯絡根本沒補助款這件事！
    梁維廷：連我都不知道，這有關隱私，你想想有辦法從政府
            那獲利，政府會讓你知道嗎？
    曾義軒：那你都跟誰聯絡？
    梁維廷：我都是跟廖老闆聯絡，都他跟我說，有需要我陪同
            我才去，能申請補助款的人很少，若大家都能申請
            ，就洗錢變大富翁了。
   ⑹105年11月4日（見偵卷一第213頁）：
    陳　滿：我貸60萬元出來是你去聯邦銀行拿錢的。
    趙皓鈞：你們在談的事一定是梁維廷比較清楚啊。
    陳　滿：梁維廷都不接電話，他說沒拿60萬元，60萬元是我
            貸款你去拿的，銀行的人都能作證。
    趙皓鈞：可是梁維廷叫我去拿的。
    陳　滿：沒錯啊，問題你剛又跟我兒子說沒有。
    趙皓鈞：我跟你兒子說後才想起來…梁維廷說那60萬元是12
            本生前契約的錢。
    陳　滿：沒有12本阿，他告訴我是去買佛林寺的人頭，1個
            人2,000元，300個，我兒子不知道我有付60萬元。
  ⒊上揭雙方電話錄音譯文內容，經核與被告梁維廷、趙皓鈞2人
    之供述及證人陳滿、曾義軒之證述，暨與如附表二編號3「
    書物證及出處」欄所示卷證暨金流互相勾稽核對，結果大致
    相符，益徵證人即告訴人、告訴代理人所為指述與事實無悖
    。則由前揭脈絡以觀，足認被告梁維廷、趙皓鈞於105年5月
    某日至同年月25日期間，由被告梁維廷以詠福公司主管身分
    ，向告訴人誑稱：已尋得買家願意購買告訴人所持有靈骨塔
    ，為便利將來之靈骨塔交易，建議告訴人出資60萬元購買人
    頭節稅云云之話術，致告訴人誤信為真陷於錯誤，被告梁維
    廷乃指示被告趙皓鈞於如附表二編號3所示時、地，向告訴
    人取得如該編號所示現金60萬元得逞。
  ⒋起訴書雖認被告梁維廷、趙皓鈞就此部分犯行，係與同案被
    告林志杰共同為之，而涉三人以上共同詐欺取財罪；然此部
    分除告訴人單一指述「被告林志杰於104年11月間電話與我
    接洽後不了了之，又介紹他們節稅部門的被告梁維廷給我認
    識」等語外，卷內並無其他積極證據可證明被告林志杰、梁
    維廷、趙皓鈞係基於詐欺之犯意聯絡而共同行騙，佐以被告
    梁維廷、趙皓鈞均係詠福公司員工，被告林志杰則係玖益公
    司員工（見偵卷一第45頁），是本院尚難逕為不利於被告林
    志杰之認定，而遽以刑法第339條之4第1項第2款三人以上共
    同詐欺取財罪相繩，併此敘明。
  ⒌另被告梁維廷於原審言詞辯論終結後之109年3月26日與告訴
    人以60萬元和解，經被告梁維廷履行完畢，並據告訴人具狀
    撤回刑事告訴，有109年3月26日和解書、109年3月27日刑事
    陳報狀、刑事撤回告訴狀、原審109年4月1日公務電話紀錄
    等件在卷可查（見原審卷三第253至259頁），然此距事發時
    已逾4年有餘，本無礙於被告梁維廷詐欺犯行之認定，亦不
    足解免其刑責，附此敘明。
  ㈣此外，本件併有如附表一、二「書物證及頁碼出處」欄所示
    之買賣投資受訂單、金融帳戶交易明細、發票、憑證領取切
    結書、銀行監視錄影畫面等件在卷可稽。
  ㈤綜上，堪認前揭被告等人之前揭任意性自白，與事實相符，
    核屬可信。本案事證明確，被告等人普通詐欺犯行，堪以認
    定，均應依法論科。
二、論罪科刑：
  ㈠就犯罪事實一㈠之論罪：
  ⒈核被告王健驊、趙皓鈞所為，均係犯刑法第339條第1項之詐
    欺取財罪。
  ⒉被告王健驊與趙皓鈞間，有犯意聯絡及行為分擔，應論以共
    同正犯。
  ⒊查被告王健驊、趙皓鈞基於詐取款項之同一目的，對單一被
    害人即告訴人設詞詐騙，使告訴人陷於錯誤而同意交易並支
    付款項，且利用告訴人因被告交付價值低廉之商品而處於受
    矇騙、誤以為是真實買賣之同一狀態，承同一之詐騙犯意，
    接續設詞騙取告訴人加碼，而詐得如附表一編號1至10所示
    款項，其時間密接、場所同一，堪認其所侵害法益尚屬同一
    ，在法律上應評價為接續犯，論以一罪。
  ⒋按裁判上一罪，檢察官就犯罪事實一部起訴者，依刑事訴訟
    法第267條規定，其效力及於全部，受訴法院基於審判不可
    分原則，對於未經起訴之其餘事實，應一併審判，此為犯罪
    事實之一部擴張。本件起訴書雖未論及被告王健驊、趙皓鈞
    如附表一編號10所示詐欺取財犯行，然此與被告前揭詐欺取
    財犯行具接續犯之實質上一罪關係，即屬檢察官起訴效力所
    及之犯罪事實，應由本院依刑事訴訟法第267條規定擴張審
    理範圍，併予敘明。
  ㈡就犯罪事實一㈡之論罪：
  ⒈核被告林志杰所為，係犯刑法第339條第1項之詐欺取財罪。
    公訴意旨就此逕認被告林志杰係犯刑法第339條之4第1項第2
    款之三人以上共同詐欺取財罪，容有未恰，然此部分社會基
    本事實相同，且無礙於被告及辯護人之答辯、防禦，爰變更
    起訴法條，改論以刑法第339條第1項之詐欺取財罪。
  ⒉查被告林志杰基於詐取款項之同一目的，對單一被害人即告
    訴人設詞詐騙，使告訴人陷於錯誤而同意交易並支付款項，
    且利用告訴人因被告交付價值低廉之商品而處於受矇騙、誤
    以為是真實買賣之同一狀態，承同一之詐騙犯意，接續設詞
    騙取告訴人加碼，而詐得如附表二編號1、2所示款項，其時
    間密接、場所同一，堪認其所侵害法益尚屬同一，在法律上
    應評價為接續犯，論以一罪。
  ㈢就犯罪事實一㈢之論罪：
  ⒈核被告梁維廷、趙皓鈞所為，均係犯刑法第339條第1項之詐
    欺取財罪。公訴意旨就此逕認被告梁維廷、趙皓鈞係犯刑法
    第339條之4第1項第2款之三人以上共同詐欺取財罪，容有未
    恰，然此部分社會基本事實相同，且無礙於被告及辯護人之
    答辯、防禦，爰變更起訴法條，改論以刑法第339條第1項之
    詐欺取財罪。
  ⒉被告梁維廷、趙皓鈞間，有犯意聯絡及行為分擔，應論以共
    同正犯。
  ⒊另被告趙皓鈞就犯罪事實一㈠、㈢所為2次共同詐欺取財罪，犯
    意各別、行為互殊，且時間相距長達4月，屬數罪併罰，應
    分論並處罪刑後，再定其應執行之刑（詳本判決後述）。
三、撤銷改判部分（即被告王健驊、林志杰、梁維廷等3人部分
    ）：
  ㈠原審以被告王健驊、林志杰、梁維廷等3人犯上開之犯行明確
    ，而予論科，原無不合；惟查，被告王健驊、林志杰、梁維
    廷等3人於原審判決後，於本院審理時均認罪；另被告王健
    驊於本院審理時已與告訴人陳滿達成和解（詳本院卷第301 
    頁）；是原審未及審酌被告王健驊、林志杰、梁維廷等3人
    此部分犯後態度，及被告王健驊和解部分，為對被告王健驊
    、林志杰、梁維廷等3人有利之事項，致原判決所科處之刑
    度，已不相適合，應由本院就原審判決關於被告王健驊、林
    志杰、梁維廷等3人部分，均予撤銷改判。
  ㈡爰以行為人之責任為基礎，審酌被告王健驊、林志杰、梁維
    廷等3人均正值青壯，不思以正途獲取財富，冀圖不勞而獲
    ，明知渠等所販售之靈骨塔位、生前契約、骨灰罐等物品，
    在市場交易中並非活絡且價值甚微，竟佯以已尋得買家願高
    價購買陳滿持有之塔位，惟告訴人陳滿須加價購買、轉換新
    塔位後始能出售，或須繳交現金俾辦理節稅等話術，設詞詐
    騙告訴人交付款項，心態可議，另考量被告王健驊共同詐得
    金額高達1,265萬元（被告王健驊已與陳滿單獨達成和解，
    迄109年11月30日已給付陳滿125萬元「詳本院卷第301頁及
    第349頁」），被告林志杰詐得金額70萬元（已與陳滿和解
    給付70萬元「詳本院卷第296頁」），被告梁維廷共同詐得
    金額60萬元（被告梁維廷已單獨與陳滿和解給付60萬元「詳
    本院卷第296頁」），參以被告王健驊、林志杰、梁維廷等3
    人犯後於本院均已認罪，兼衡其各自之智識程度、生活經濟
    狀況、犯罪動機、目的在貪圖不法利益、犯罪手段、犯罪所
    生危害等一切情狀，分別量處有期徒刑2年、6月、6月，被
    告林志杰、梁維廷2人各量處有期徒刑6月部分，併均諭知易
    科罰金之折算標準。
  ㈢被告王健驊部分附條件緩刑之諭知：
  ⒈按法院對於具備緩刑條件之刑事被告，認為以暫不執行刑罰
    為適當者，得宣告緩刑，為刑法第74條所明定，至於暫不執
    行刑罰之是否適當，則由法院就被告有無累犯之虞，及能否
    由於刑罰之宣告而策其自新等一切情形，依其自由裁量定之
    ，與犯罪情節是否可原，並無關係（最高法院29 年上字第2
    6號判例意旨參照）。再按行為經法院評價為不法之犯罪行
    為，且為刑罰科處之宣告後，究應否加以執行，乃刑罰如何
    實現之問題。依現代刑法之觀念，在刑罰制裁之實現上，宜
    採取多元而有彈性之因應方式，其刑罰執行與否，則應視刑
    罰對於行為人之作用而定。倘認有以監禁或治療謀求改善之
    必要，固須依其應受威嚇與矯治之程度，而分別施以不同之
    改善措施（入監服刑或在矯治機關接受治療）；反之，如認
    行為人對於社會規範之認知並無重大偏離，行為控制能力亦
    無異常，僅因偶發、初犯或過失犯罪，刑罰對其效用不大，
    祇須為刑罰宣示之警示作用，即為已足，此時即非不得緩其
    刑之執行，並藉違反緩刑規定將入監執行之心理強制作用，
    謀求行為人自發性之改善更新。而行為人是否有改善之可能
    性或執行之必要性，固係由法院為綜合之審酌考量，並就審
    酌考量所得而為預測性之判斷，但當有客觀情狀顯示預測有
    誤時，亦非全無補救之道，法院仍得在一定之條件下，撤銷
    緩刑（參刑法第75條、第75條之1），使行為人執行其應執
    行之刑，以符正義。由是觀之，法院是否宣告緩刑，有其自
    由裁量之職權，而基於尊重法院裁量之專屬性，對其裁量宜
    採取較低之審查密度，祇須行為人符合刑法第74條第1項所
    定之條件，法院即得宣告緩刑，與行為人犯罪情節是否重大
    ，是否坦認犯行並賠償損失，並無絕對必然之關聯性（最高
    法院102年度台上字第4161號判決意旨參照）。
  ⒉查被告王健驊前未曾因故意犯罪受有期徒刑以上刑之宣告，
    有本院被告前案紀錄表在卷可稽；經此偵審程序及刑之宣告
    後，應知警惕而無再犯之虞。再被告已於109年10月21日與
    告訴人陳滿達成和解；其條件為被告願給付陳滿1,465萬元
    ，有和解書1份（詳本院卷第301頁）附卷可參。惟被告與告
    訴人和解條件除分別於109年10月21日及同年11月30日已給
    付第1期款25萬元及第2期款100萬元外，其餘均尚未給付，
    爰依刑法第74條第1項第2款之規定，予以宣告被告緩刑5年
    ，用啟自新。暨為維護告訴人權益，依刑法第74條第2項第3
    款規定，命被告110年至114年止，每年分4期於2、5、8、11
    月月底各給付50萬元，115年分4期於2、5、8、11月月底各
    給85萬元，如一期不按時履行，視為全部到期。暨依刑法第
    93 條第1項規定，諭知被告於緩刑期間付保護管束，以促其
    緩刑期間澈底悔過。另被告上揭所應負擔之義務，乃緩刑宣
    告附帶之條件，依刑法第75條之1第1項第4款之規定，違反
    上開負擔情節重大，足認原宣告之緩刑難收其預期效果，而
    有執行刑罰之必要者，得撤銷上開緩刑之宣告。又依刑法第
    74 條第4項之規定，本判決命被告限期支付一定金額如主文
    第二項所示緩刑之負擔，得為民事強制執行名義，如被告未
    依上開條件給付，被害人即得以本判決為執行名義，聲請民
    事強制執行，併此敘明。
四、上訴駁回部分（即被告趙皓鈞部分）：
  ㈠原審經審理結果，認被告趙皓鈞上開犯罪事實，罪證明確，
    適用刑法第28條、第339條第1項、第51條第5款，刑法施行
    法第1條之1第1項、第2項前段等規定，並審酌被告正值青壯
    ，不思以正途獲取財富，冀圖不勞而獲，明知所販售之靈骨
    塔位、生前契約、骨灰罐等物品，在市場交易中並非活絡且
    價值甚微，竟佯以已尋得買家願高價購買告訴人陳滿持有之
    塔位，惟告訴人須繳交現金俾辦理節稅等話術，設詞詐騙告
    訴人交付款項，心態可議，造成告訴人財產上損失甚鉅，所
    為惡性非輕，殊不可取，兼衡被告之智識程度、生活經濟狀
    況、犯罪動機、目的在貪圖不法利益、犯罪手段、犯罪所生
    危害等一切情狀，分別量處有期徒刑1年6月、8月，併定應
    執行刑為有期徒刑2年，以示警懲。
  ㈡經核原判決就被告趙皓鈞部分認事用法均無違誤，量刑亦屬
    妥適。
  ㈢被告趙皓鈞就上開犯行，上訴意旨略以：我認罪，請求輕判
    等語。
  ㈣駁回被告趙皓鈞上訴之理由：
  ⒈按刑事審判旨在實現刑罰權之分配的正義，故法院對有罪被
    告之科刑，應符合罪刑相當之原則，使輕重得宜，罰當其罪
    ，以契合社會之法律感情，此所以刑法第57條明定科刑時應
    審酌一切情狀，尤應注意該條所列10款事項以為科刑輕重之
    標準，為整體之評價，俾使法院就個案之量刑，能斟酌至當
    ，使罪刑均衡，輕重得宜。而「量刑輕重係屬事實審法院得
    依職權自由裁量之事項，苟已斟酌刑法第57條各款所列情狀
    而未逾越法定刑度，不得遽指為違法」（最高法院72年度台
    上字第6696號判例參照）。
  ⒉茲原判決就被告趙皓鈞涉犯詐欺罪部分，已詳予審酌認定被
    告趙皓鈞上開犯行所依憑之證據、刑法第57條各款及前開所
    列情狀，予以綜合考量，在法定刑度範圍內，詳予審酌科刑
    ，經核原審量刑並無濫用量刑權限，亦無判決理由不備，或
    其他輕重相差懸殊等量刑有所失出或失入之違法或失當之處
    。被告趙皓鈞上訴意旨雖主張已認罪，請求從輕量刑；惟被
    告趙皓鈞於本院僅於109年7月21日到庭1次，餘同年9月22日
    、同年10月21日、同年11月18日，3次傳喚均未到庭，且未
    與告訴人和解，顯見被告趙皓鈞並無悔意；是被告趙皓鈞請
    求從輕量刑，並無理由，應予駁回。
五、不另為無罪諭知部分：起訴書犯罪事實欄一㈡所列被告林志
    杰、梁維廷、趙皓鈞等3人如起訴書附表二編號11、12、13
    所示之行為，認被告3人共同涉犯刑法第339條之4第1項第2
    款加重詐欺部分。經本院審理後認定，僅被告林志杰1人，
    犯起訴書犯罪事實欄一㈡如附表二編號11、12之普通詐欺罪
    （即本判決犯罪事實事實欄一㈡部分）；被告梁維廷、趙皓
    鈞2人，共同犯起訴書犯罪事實欄一㈡如附表二編號13之普通
    詐欺罪（即本判決犯罪事實欄一㈢部分），俱如前揭。換言
    之，因無相關事證證明，被告林志杰涉犯起訴書犯罪事實欄
    一㈡如附表二編號13、被告梁維廷、趙皓鈞涉犯附表二編號1
    1、12，本應各為被告該部分之無罪諭知。惟因起訴書認與
    成立犯罪部分有裁判上一罪之關係；故就被告林志杰涉犯起
    訴書犯罪事實欄一㈡如附表二編號13、被告梁維廷、趙皓鈞
    涉犯起訴書犯罪事實欄一㈡如附表二編號11 、12部分，均不
    另為無罪之諭知，併此敘明。
六、沒收之說明：
  被告王健驊、林志杰、梁維廷部分：
  ㈠按刑法有關沒收部分之條文業於104年12月30日、105年6 月2
    2日修正公布，並均自被告行為後之105年7月1日起施行。修
    正後刑法第2條第2項規定：「沒收、非拘束人身自由之保安
    處分適用裁判時之法律」，是新法認沒收為刑法所定刑罰及
    保安處分以外之法律效果，具有獨立性，應一律適用裁判時
    法即新法之規定，無庸為新舊法比較，合先敘明。
  ㈡犯罪所得：按犯罪所得，屬於犯罪行為人者，沒收之，刑法
    第38條之1第1項前段定有明文，且為徹底剝奪不法利得，依
    該條第3項規定，於全部或一部不能沒收或不宜執行沒收時
    ，亦應追徵其替代價額，又於所得範圍之計算上，採取總額
    說，不問成本、利潤，均應沒收（參見該條修正說明）。再
    者，二人以上共同犯罪，關於犯罪所得之沒收或追徵，倘個
    別成員並無犯罪所得，且與其他成員對於所得亦無事實上之
    共同處分權時，同無「利得」可資剝奪，特別在集團性或重
    大經濟、貪污犯罪，不法利得龐大，一概採取絕對連帶沒收
    或追徵，對未受利得之共同正犯顯失公平。所謂各人「所分
    得」，係指各人「對犯罪所得有事實上之處分權限」，法院
    應視具體個案之實際情形，依自由證明程序釋明合理之依據
    以認定之。
  ㈢經查：被告王健驊、趙皓鈞於犯罪事實一㈠所示時、地，共同
    向告訴人詐得共1,265萬元；被告林志杰於犯罪事實一㈡所示
    時、地，向告訴人詐得共70萬元（如附表二編號1、2所示）
    ；被告梁維廷、趙皓鈞於犯罪事實一㈢所示時、地共同向告
    訴人詐得共60萬元（如附表二編號3所示），均為渠等之犯
    罪所得，雖均未扣案，仍不容渠等保有之，原均應依刑法第
    38條之1第1、3項諭知沒收，並於全部或一部不能沒收時，
    追徵其價額。然考量被告王健驊業於本院審理時與告訴人以
    1,465萬元達成和解（加計利息200萬元，現已給付125萬元
    ，餘款則已作為本院給予緩刑宣告所附條件），就其已依和
    解條件履行之部分，被害人所受損害因已獲得部分填補，為
    免犯罪行為人遭受雙重剝奪，自應從被告王健驊犯罪實際所
    得中扣除，不予宣告沒收；其餘未扣案之犯罪所得1,140萬
    元，因被告王健驊尚未實際賠償告訴人，並無犯罪所得已實
    際合法發還告訴人之情事，為避免其無端坐享犯罪所得，爰
    就此未扣案之犯罪所得，依刑法第38條之1第1項前段、第3
    項規定，對被告王健驊諭知沒收，於全部或一部不能沒收或
    不宜執行沒收時，追徵其價額。至檢察官執行沒收時，如被
    告王健驊已依前述和解條件賠償而實際發還予告訴人，自應
    由檢察官另行扣除，併此說明。另被告林志杰業於原審審理
    時與告訴人以70萬元達成和解，並已給付完畢；再被告梁維
    廷並於原審審理時與告訴人以60萬元達成和解，並已給付完
    畢，足認本件已達刑法沒收制度剝奪被告犯罪利得之立法目
    的，苟再予宣告沒收或追徵自已欠缺實益而顯過苛。又卷內
    尚無積極證據可證明被告趙皓鈞就此部分有何實際獲取之犯
    罪利得，亦無從認定其就此有何事實上處分權。是依刑法第
    38條之2第2項規定，就被告林志杰、梁維廷等人所獲詐欺所
    得，爰均不予宣告沒收、追徵。
  被告趙皓鈞部分：
  ㈠按刑法、刑法施行法相關沒收之條文已於104年12月30日、10
    5年6月22日修正公布，並於105年7月1日施行。修正後刑法
    刪除第34條沒收為從刑之規定，將沒收重新定性為「刑罰及
    保安處分以外之法律效果，具有獨立性，而非刑罰（從刑）
    」。而為使犯罪行為人不得保有不法利得，認沒收本質為「
    準不當得利的衡平措施」。又修正後刑法基於沒收具備獨立
    性，亦規定得由檢察官另聲請法院為單獨沒收之宣告（刑法
    第40條第3項、刑事訴訟法第259條之1、第455條之34至37參
    照）。因而在訴訟程序，沒收得與罪刑區分，非從屬於主刑
    。本案依沒收新制，本於沒收之獨立性，本院自得於本案前
    述罪刑上訴無理由駁回時，單獨撤銷沒收部分，並自為判決
    （最高法院106年度台上字第1236號判決參照）。原審就被
    告趙皓鈞部分依被告王健驊未與被害人陳滿和解前狀態諭知
    沒收；因被告王健驊已與被害人陳滿如後所述達成和解，依
    上開說明，即有未合，自應由本院將原判決關於被告趙皓鈞
    部分一併撤銷如主文第1項所示。
  ㈡被告趙皓鈞於犯罪事實一㈠所示時、地，共同向告訴人詐得共
    1,265萬元，惟其中17萬元並未經手，當無事實上處分權，
    餘則內部分配情形不明，應認同具共同處分權；是被告趙皓
    鈞之此部分犯罪所得，雖未扣案，仍不容渠等保有之，原應
    依刑法第38條之1第1、3項諭知沒收，並於全部或一部不能
    沒收時，追徵其價額。然考量共同被告王健驊業於本院審理
    時與告訴人以1,465萬元達成和解（加計利息200萬元，現已
    給付125萬元（優先賠償被告王健驊單獨具領之17萬元部分
    ），餘款則已作為本院給予緩刑宣告所附條件），就其已依
    和解條件履行之部分，被害人所受損害因已獲得部分填補，
    為免犯罪行為人遭受雙重剝奪，自應從被告趙皓鈞犯罪實際
    所得中扣除108萬元（125萬元減17萬元），不予宣告沒收；
    其餘未扣案之犯罪所得1,140萬元，因被告王健驊尚未實際
    賠償告訴人，並無犯罪所得已實際合法發還告訴人之情事，
    為避免其無端坐享犯罪所得，爰就此未扣案之犯罪所得，依
    刑法第38條之1第1項前段、第3項規定，對被告趙皓鈞諭知
    沒收，於全部或一部不能沒收或不宜執行沒收時，追徵其價
    額。至檢察官執行沒收時，如被告王健驊已依前述和解條件
    賠償而實際發還予告訴人，自應由檢察官另行扣除，併此說
    明。原判決就被告趙皓鈞沒收及追徵價額部分未慮及共同被
    告王健驊業於本院審理時與告訴人以1,465萬元達成和解，
    併已給付125萬元，尚有未洽。被告趙皓鈞上訴雖未指摘及
    此，然原判決關於被告趙皓鈞沒收部分既有上開可議之處，
    自屬無可維持，應由本院將原判決關於被告趙皓鈞有關之沒
    收部分撤銷。
七、被告趙皓鈞經本院合法傳喚，無正當理由未到庭，爰不待其
    陳述，逕為一造辯論判決。
據上論斷，應依刑事訴訟法第368條、第369條第1項前段、第364
條、第299條第1項前段、第300條、第371條，刑法第28條、第33
9 條第1項、第41條第1項前段、第74條第1項第1款、第2項第3款
、第93條第1項、第38條之1第1項、第3項，刑法施行法第1條之1
第1項，判決如主文。
本案經檢察官陳立儒提起公訴，檢察官蔡顯鑫到庭執行職務。
中　　華　　民　　國　　109 　年　　12　　月　　9 　　日
                  刑事第一庭    審判長法　官  李釱任
                                      法　官  崔玲琦
                                      法　官  梁耀鑌
以上正本證明與原本無異。
事實欄㈠部分，不得上訴。
事實欄㈡及㈢部分，檢察官如不服本判決應於收受送達後20日內
向本院提出上訴書狀，其未敘述上訴之理由者並得於提起上訴後
20日內向本院補提理由書（均須按他造當事人之人數附繕本）「
切勿逕送上級法院」。
事實欄㈡及㈢部分，被告林志杰、梁維廷、趙皓鈞不得上訴。
                                      書記官  宗志強
中　　華　　民　　國　　109 　年　　12　　月　　9 　　日
附錄：本案論罪科刑法條全文
中華民國刑法第339條第1項（普通詐欺罪）
意圖為自己或第三人不法之所有，以詐術使人將本人或第三人之
物交付者，處五年以下有期徒刑、拘役或科或併科五十萬元以下
罰金。
附表：